【裁判字號】    94,花易,36
【裁判日期】    950118
【裁判案由】    竊盜
【裁判全文】
臺灣花蓮地方法院刑事判決              94年度花易字第36號
公  訴  人  臺灣花蓮地方法院檢察署檢察官
被      告  乙○○
            丙○○
            丁○○
            戊○○
上列被告因竊盜案件，經檢察官聲請簡易判決處刑（94年度偵字
第943號），並移送併案審理（94年度偵字第3621 號），本院認
有刑事訴訟法第451條之1第4 項但書之情形，不宜以簡易判決處
刑，改以通常程序進行審判，審判過程中被告均為有罪之陳述，
經合議庭裁定改由受命法官獨任進行簡式審判程序，並判決如下
：
    主  文
乙○○結夥三人以上竊盜，處有期徒刑柒月。
丙○○、丁○○結夥三人以上竊盜，各處有期徒刑陸月，如易科
罰金，皆以參佰元折算壹日；均緩刑參年。
戊○○結夥三人以上竊盜，處有期徒刑捌月。
    事  實
一、戊○○於民國93年3 月18日起，向行政院國軍退除役官兵輔
    導委員會花蓮農場（下稱花蓮農場）承租花蓮縣壽豐鄉○○
    段28之220、28之16內（起訴書誤植為28之116 ）、28之426
    、28之427、28之219、28之166、28之21、28之416、28之21
    0內（起訴書誤植為28之210）地號等九筆土地作為種植短期
    作物之用地，租期4年，面積3.2公頃，而於經公證之合作契
    約中之第5條第1項並明訂：合作期間乙方（即戊○○）應接
    受甲方（即花蓮農場）督導，負責維護土地之水土保持、環
    境保育及清潔等工作，且不得改變土地之地形地貌。然因該
    土地原屬河川地，土地上滿佈礫石無法耕作，戊○○乃向花
    蓮農場要求整地，經花蓮農場於93年3 月31日發函同意其進
    行整地，惟亦明文告知：整地挖掘之砂石及石塊均不得外運
    。詎其竟不加理會，乃自93年12月28日（起訴書原載為10日
    ，嗣經蒞庭檢察官當庭更正之）起，僱請乙○○、丙○○（
    以上二人為砂石車司機）及丁○○（係怪手司機），假借整
    地之名，行盜採砂石之實，將所竊得之砂石販賣予不知情之
    林茂生（業經檢察官不起訴處分確定）在木瓜溪從事自來水
    管線新建工程蛇籠之用，戊○○將所盜採之砂石，以每立方
    公尺新台幣30元之代價，委請乙○○載離販售予林茂生，並
    以每載運1車礫石換取1車可種植之泥土為條件交換。旋經警
    於翌日（即93年12月29日）下午4 時40分許，在花蓮縣壽豐
    鄉○○段28之426及28之210地號土地上查獲。
二、案經花蓮縣警察局移送台灣花蓮地方法院檢察署檢察官偵查
    起訴，並移送併案審理。
    理  由
一、前開事實，業據被告乙○○、丙○○、丁○○、戊○○於本
    院審理中坦承不諱，互核相符，並經證人即行政院國軍退除
    役官兵輔導委員會花蓮農場生產組組長葉清吉於警詢中及證
    人林茂生於本院審理時到庭證述在卷，復有行政院國軍退除
    役官兵輔導委員會花蓮農場與被告戊○○所簽訂並經公證之
    合作經營短期作物契約書影本乙份、該農場於93年3 月31日
    行文給被告戊○○，其上載明：同意整地，惟整地挖掘之砂
    石及石塊均不得外運之函文影本乙紙及現場照片30幀，贓證
    物認領保管單3 紙附卷可稽，足認被告等之自白均與事實相
    符，殊堪信實。本件事證明確，被告等之犯行均堪認定，應
    予依法論科。
二、核被告四人所為，均係犯刑法第321 條第1項第4款之結夥三
    人以上竊盜之加重竊盜罪名。公訴人於起訴書中認被告等人
    共犯刑法第320條第1項之竊盜罪，所引法條不無疏誤，惟已
    經蒞庭檢察官於本院審理時，當庭更正起訴法條，乃勿庸再
    予變更法條，併此說明。又其四人就前揭犯行，有犯意之聯
    絡及行為之分擔，均應論以共同正犯。爰審酌被告等之素行
    、犯罪動機、目的、手段、所生之危害及涉案情節輕重，暨
    犯罪後均已坦承犯行，尚知錯誤等一切情狀，分別量處如主
    文所示之刑，其中被告丙○○、丁○○部分，並均諭知易科
    罰金之折算標準，又其二人均未曾受有期徒刑以上刑之宣告
    ，且涉案情節較輕，犯後已知所悔悟，當無再犯之虞，因認
    對其二人所宣告之刑，以暫不執行為適當，均併宣告緩刑三
    年，以勵自新。
三、至檢方移送併案之94年度偵字第3621號被告戊○○竊盜部分
    ，所述被告戊○○之犯罪時間係於94年9 月間，實與本件相
    差近9 個月，隔時已遠，無從認屬連續犯而得以併審，爰將
    該併案部分退回檢察官另行處理，附此敘明。
據上論斷，應依刑事訴訟法第452條、第273條之1第1 項、第299
條第1項前段，刑法第321條第1項第4款、第28條、第41條第1 項
前段、第74條第1款，罰金罰鍰提高標準條例第2條，判決如主文
。
本案經檢察官甲○○到庭執行職務。
中    華    民    國    95    年    1    月    18    日
                        臺灣花蓮地方法院刑事第一庭
                            法    官    張  健  河
上列正本證明與原本無異。
如對本判決不服，應於送達後10日內，向本院提出上訴狀（應抄
附繕本）告訴人或被害人如對於本判決不服者，應具備理由請求
檢察官上訴，其上訴期間之計算係以檢察官收受判決正本之日期
為準。
                             書記官
中    華    民    國    95    年    1     月    19    日
附錄本判決論罪之法律條文：
中華民國刑法第321條第1項第4款：
犯竊盜罪而有左列情形之一者，處六月以上、五年以下有期徒刑
：
四、結夥三人以上而犯之者。


司法院資訊處製作；財團法人民間司法改革基金會備份。
